* Ngspice тест: condensate_sensor / SEN_COND_FAULT_12V
* Аварийный режим: замыкание линии COND_IN_RAW на бортсеть +12В.
* 
* Проверяем, что стабилитрон D28 защищает вход АЦП:
* без него делитель дал бы 12 · 2/3 = 8В, что повредило бы МК.
* С D28 узел COND_ADC ограничен уровнем BV + I·Rz ≈ 3,7В.
* 
* Ток через стабилитрон: (12 − 3,7)/10k ≈ 0,83 мА — безопасен
* для SOD-123 (допустимо до десятков мА при коротких импульсах).
.model D_ZENER_3V6 D(IS=1e-14 RS=100 N=1.05 BV=3.6 IBV=1m CJO=50p)
.INCLUDE spice/condensate_sensor.sub

* Порты: COND_ADC COND_IN_RAW GND

* V1: Аварийный режим: замыкание COND_IN_RAW на +12В
V1 COND_IN_RAW 0 DC 12.0
Xcondensate_sensor COND_ADC COND_IN_RAW 0 condensate_sensor

.op
.control
run
let vadc = v(COND_ADC)
let iz   = (12.0 - v(COND_ADC)) / 10k
print vadc iz
.endc
.end
